【裁判字號】    95,抗,1730
【裁判日期】    951214
【裁判案由】    假處分
【裁判全文】
臺灣高等法院民事裁定                  95年度抗字第1730號
抗  告  人  甲○○
上列抗告人因與相對人乙○○間假處分事件，對於中華民國95年
11月14日台灣宜蘭地方法院95年度裁全字第1248號所為裁定提起
抗告，本院裁定如下：
    主  文
抗告駁回。
抗告訴訟費用由抗告人負擔。
    理  由
一、抗告意旨略以：相對人因抗告人就坐落宜蘭縣壯圍鄉○○段
    261號地號土地（下稱系爭土地）聲請假處分，所可能受之
    損害為因不能變賣、設定抵押、出租所受之損害，係不同期
    間之買賣價差、利息及租金損害，非不動產價值之損害，原
    裁定以全部不動產價值之金額作為擔保金額，明顯過高，非
    抗告人能力所能負擔，為此聲明廢棄原裁定，另為較低擔保
    金額之裁定云云。
二、按法院就債務人因假扣押或假處分所受損害，命債權人預供
    擔保者，其金額之多寡，應如何認為相當，原屬於法院職權
    裁量之範圍，非當事人所可任意指摘（最高法院48年台抗字
    第18號判例參照）。
三、經查抗告人主張伊與相對人間就系爭土地並無贈與之合意，
    系爭土地竟遭以贈與為原因移轉所有權登記予相對人，為免
    相對人再將系爭土地移轉或為其他處分，致請求標的之現狀
    變更，造成伊日後無法強制執行，乃聲請假處分等語。原法
    院以抗告人就所述假處分之原因，雖未盡釋明之責，惟其陳
    明願供擔保，認其釋明之欠缺，擔保足以補之，而准依其聲
    請為假處分，核無不合。又法院定擔保金額而准為假處分之
    裁定者，該擔保係備供債務人因假處分所受損害之賠償。原
    法院斟酌相對人因抗告人聲請假處分，其可能遭受之損害應
    為假處分執行期間不能自由處分或利用系爭土地之用益價值
    之損失，而以系爭土地之公告現值評估相對人可能受之損害
    ，並以之酌定本件抗告人應供擔保之金額；經核前述相對人
    可能受之損害與系爭土地之價額相當，原法院以系爭土地之
    公告現值酌定抗告人應供擔保之金額，並無違誤；且擔保金
    額之多寡屬法院職權裁量之範圍，非當事人所可任意指摘，
    抗告意旨指摘原裁定核定之擔保金額過高云云，聲明廢棄，
    為無理由。
四、據上論結，本件抗告為無理由，依民事訴訟法第495條之1第
    1項、第449條第1項、第95條、第78條，裁定如主文。
中    華    民    國    95    年    12    月    14    日
                  民事第八庭
                      審判長法  官  吳景源
                            法  官  連正義
                            法  官  鄭威莉
正本係照原本作成。
本裁定除以適用法規顯有錯誤為理由，並經本院許可外，不得再
抗告。如提起再抗告，應於收受後10日內委任律師為訴訟代理人
向本院提出再抗告狀。並繳納再抗告費新台幣１千元。
中    華    民    國    95    年    12    月    15    日
                            書記官  秦慧榮


司法院資訊處製作；財團法人民間司法改革基金會備份。
